臺灣高等法院臺中分院刑事判決
111年度上易字第60號
上  訴  人  臺灣臺中地方檢察署檢察官
被      告  杜浩安
上列上訴人因被告妨害自由案件，不服臺灣臺中地方法院109年
度簡上字第384號，中華民國110年10月14日第一審判決（聲請簡
易判決處刑案號：臺灣臺中地方檢察署108年度偵緝字第1799號
），提起上訴，本院判決如下：
    主  文
上訴駁回。
    事實與理由
一、本案經本院審理後，認一審判決認事用法及量刑，暨就被告
    甲○○涉嫌恐嚇部分說明不另為無罪諭知均無不當，應予維持
    ，並引用一審判決記載之事實、證據及理由（如附件）。
二、上訴人臺灣臺中地方檢察署檢察官上訴意旨以本件被告與告
    訴人前為男女朋友，因分手心生不甘，竟以社群網站Instag
    ram 及FACEBOOK，多次傳送自殺、殺人圖畫及記載等加害生
    命身體之內容給告訴人，並以告訴人所申請使用之電子郵件
    信箱及通訊軟體LINE帳號填載於購物網站、求職網站、進修
    課程網站，使各該網站發送訊息至告訴人之電子郵件信箱及
    LINE帳戶，致告訴人心生畏懼。被告至今仍否認犯行，亦未
    與告訴人達成和解，顯見被告毫無悔意。考量被告之動機，
    其犯後未積極與告訴人和解，並衡酌被告犯罪之情節、因犯
    罪所造成告訴人內心恐懼及犯後態度等情，原審判決僅從輕
    判處被告拘役20日，尚嫌量刑過輕而未符罪刑相當原則，自
    難認原判決妥適，請撤銷原判決，另為適當之判決等語。
三、惟本院審酌被告犯罪動機、手段、所致損害等情，認原審量
    刑尚屬妥適，應已足達懲儆之效，並無再加重之必要，從而
    檢察官上訴並無理由，應予駁回。
四、據上論斷，應依刑事訴訟法第373條、第368條，判決如主文
    。
本案經檢察官蔡岱霖聲請簡易判決處刑，檢察官温雅惠提起上訴
，檢察官林蓉蓉到庭執行職務。
中　　華　　民　　國　　111 　年　　2 　　月　　16　　日
            刑事第九庭　  審判長法　官　紀  文  勝
                                法　官　賴  妙  雲
                                法　官　姚　勳　昌
以上正本證明與原本無異。             
不得上訴。
                                書記官  溫  尹  明
　　　　　　　　　　　　　　　　
中　　華　　民　　國　　111 　年　　2 　　月　　16　　日

附件：
臺灣臺中地方法院刑事判決
109年度簡上字第384號
上　訴　人
即  被  告　甲○○  
上列上訴人即被告因妨害自由案件，不服本院臺中簡易庭中華民
國109年6月30日109年度中簡字第1017號第一審簡易判決（聲請
簡易判決處刑書案號：108年度偵緝字第1799號），提起上訴，
本院管轄之第二審合議庭認不宜以簡易判決處刑，改依通常程序
為第一審判決如下：
    主    文
原判決撤銷。
甲○○犯恐嚇危害安全罪，處拘役貳拾日，如易科罰金，以新臺幣
壹仟元折算壹日。 
    犯罪事實
一、甲○○為丙○○之前男友，雙方已於民國107年5月25日分手，詎
    甲○○心有未甘，竟基於恐嚇危害安全之犯意，自同年5月25
    日至6月19日間之不詳時間，在不詳地點上網，以社群網站I
    nstagram（下稱IG），接續張貼自殺、殺人圖畫及記載「警
    察叔叔，這裡有個壞人，請把他殺掉 OVER OVER」
　　、「別再掙扎了，放棄掙扎吧一下子而已，不需要再痛苦了
    」、「有時路上還會覺得會不會眼睛一閉就不會再睜開，畫
    面就只停留在25號之前的時候…但總覺得搞不好只是殘廢不
    就更慘」、「我看了很多尋短的方式，都說這個成功率最高
    」、「好好享受所剩不多的一個個天亮吧」、「知道真相後
    ，沒必要再平和了」等加害生命、身體貼文，並標註丙○○，
    使丙○○上網瀏覽而閱覽甲○○所張貼之上開貼文，又於107年6
    月1日至2日，以其行動電話門號0000000000號接續撥打丙○○
    所使用之門號00000***00號行動電話11次，使丙○○心生畏懼
    ，致生危害於安全。
二、案經丙○○訴請臺灣臺中地方檢察署檢察官偵查後聲請以簡易
    判決處刑。
    理    由
一、證據能力： 
    本案下列所引用被告甲○○本人以外之人於審判外之陳述，
    並無符合刑事訴訟法第159條之1第1項規定之情形，且公訴
    人及被告劉南邦於本院依法調查上開證據之過程中，已明瞭
    其內容，而足以判斷有無刑事訴訟法第159條第1項不得為證
    據之情事，惟並未對證據能力表示異議，本院審酌上開陳述
    作成時之情況，並無違法取證之瑕疵，認以之作為證據為適
    當，揆諸刑事訴訟法第159條之5之規定及最高法院104年度
    第3次刑事庭會議決議意旨，應具有證據能力。另卷附之非
    供述證據部分，均屬物證而不涉及人為之意志判斷，與傳聞
    法則所欲防止證人記憶、認知、誠信之誤差明顯有別，核與
    刑事訴訟法第159條第1項之要件不符。上開證據既無違法取
    得之情形，且經本院依法踐行調查證據程序，自應具有證據
    能力，合先敘明。 
二、得心證之理由：
　　被告為告訴人丙○○前男友，雙方於107年5月25日分手後，被
    告有於上開時間，以IG張貼如犯罪事實欄所示之圖畫及文字
    貼文，並標註告訴人，又於107年6月1日至2日，撥打11通電
    話至告訴人所持用之行動電話等情，均為被告所自承，惟矢
    口否認有何恐嚇犯行，辯稱：伊所張貼的那些貼文只是說伊
    想要自殺，並不是要加害告訴人，打電話給告訴人也只是想
    要跟告訴人聯絡，伊沒有恐嚇告訴人的意思云云。經查：
　㈠被告為告訴人前男友，雙方已於107年5月25日分手，被告自
    同年5月25日至6月19日間之不詳時間，在不詳地點上網，以
    IG接續張貼自殺、殺人圖畫及記載「警察叔叔，這裡有個壞
    人，請把他殺掉 OVER OVER」、「別再掙扎了，放棄掙扎吧
    一下子而已，不需要再痛苦了」、「有時路上還會覺得會不
    會眼睛一閉就不會再睜開，畫面就只停留在25號之前的時候
    …但總覺得搞不好只是殘廢不就更慘」、「我看了很多尋短
    的方式，都說這個成功率最高」、「好好享受所剩不多的一
    個個天亮吧」、「知道真相後，沒必要再平和了」等貼文，
    並標註告訴人，使告訴人上網瀏覽而閱覽甲○○所張貼之上開
    貼文，又於107年6月1日至2日，以其行動電話門號00000000
    00號接續撥打告訴人所使用之門號00000***00號行動電話11
    次等情，均為被告所自承，核與告訴人之指、證述相符，並
    有IG網頁截圖、受話通話明細單等在卷可參（見他字卷第13
    至14頁、第17至18頁、第31頁），足認被告此部分之自白與
    事實相符，而堪採信，上開事實均堪認定。
　㈡按刑法第305條之恐嚇危害安全罪，所稱以加害生命、身體
    、自由、名譽、財產之事，恐嚇他人者，係指以使人生畏怖
    心為目的，而通知將加惡害之旨於被害人而言。所謂「加害
    」，並不以言詞為限，包括身體之動作、語氣、表情等一切
    足以使人生畏怖心之強暴、脅迫行為在內。且恐嚇者，亦僅
    以通知加害之事使人恐怖為已足，不必果有加害之意思，更
    不須有實施加害之行為。蓋恐嚇罪之判斷重點，實在於被告
    之行為是否足以使人心生畏懼，致危害安全。（最高法院52
    年台上字第751號判例、75年度台上字第5480號判決意旨參
    照）。因此，是否為恐嚇言語，本非以行為人主觀上確有加
    害之意或客觀上已為加害之行為為必要，而係衡諸通常事理
    ，會否使一般人心生畏懼以為斷（最高法院84年度台上字第
    813號判決意旨參照）。查被告張貼上開貼文並標註告訴人
    ，其貼文內容固然似欲自殺尋短，惟現今社會恐怖情人因不
    甘分手，在精神狀態不穩定下，採取與對方同歸於盡之激烈
    手段時有所聞。況被告於甫分手之際，除一再在IG上張貼上
    開貼文並標註告訴人外，又於同時間密集撥打電話予告訴人
    ，確足使客觀一般人產生被告因分手刺激，可能採取加害生
    命、身體之不理性行為，並因此心生畏佈，而告訴人確也因
    此感到害怕，從而被告恐嚇危害安全之犯行，洵堪認定。
　㈢綜上所述，本案事證明確，被告上開犯行洵堪認定，應予依
    法論科。
三、論罪科刑：
  ㈠查被告行為後，刑法第305條業於108年12月25日修正公布，
    自108年12月27日生效，惟本次修正後之規定，僅係將原條
    文之罰金數額調整換算後予以明文化，無關有利或不利於行
    為人之情形，非屬刑法第2條第1項所稱法律有變更之情形，
    應依一般法律適用原則，逕適用裁判時之法律。是核被告所
    為，係犯刑法第305條之恐嚇危害安全罪。 
  ㈡被告雖有多次在IG上貼文及撥打電話予告訴人之行為，然均
    係於密接之時、地為之，且係侵害同一法益，各行為之獨立
    性極為薄弱，難以強行分開，應為數個舉動之接續施行，屬
    接續犯，而論以一罪。
  ㈢本院撤銷改判之理由：
    原審認被告犯罪事證業臻明確，予以論罪科刑，固非無見，
    惟查：
    ⒈按第一審法院依被告在偵查中之自白或其他現存之證據，
　　  已足認定其犯罪者，得因檢察官之聲請，不經通常審判  
      程序，逕以簡易判決處刑。但有必要時，應於處刑前訊問
　　  被告。前項案件檢察官依通常程序起訴，經被告自白犯罪
　　  ，法院認為宜以簡易判決處刑者，得不經通常審判程序，
　　  逕以簡易判決處刑。依前二項規定所科之刑以宣告緩刑、
　　  得易科罰金或得易服社會勞動之有期徒刑及拘役或罰金為
      限，刑事訴訟法第449條定有明文。次按檢察官聲請以簡
      易判決處刑之案件，經法院認為有第451條之1第4項但書
      之情形者，應適用通常程序審判之，為刑事訴訟法第452
      條所明定。復按對於簡易判決之上訴，準用刑訴法第3編
      第1章及第2章之規定。管轄第二審之地方法院合議庭受理
      簡易判決上訴案件，應依通常程序審理。其認案件有刑訴
      法第452條之情形者，應撤銷原判決，逕依通常程序為第
      一審判決，法院辦理刑事訴訟簡易程序案件應行注意事項
      第14條亦定有明文。本件被告有應不另為無罪之諭知部分
      （詳如後述），已不合於刑事訴訟法第449條所定得以簡
      易判決處刑之要件，而有刑事訴訟法第451條之1第4項第2
      款之情形，由本院合議庭逕依通常程序審理後，自為第一
      審判決，當事人如不服本判決，仍得於法定上訴期間內，
      向管轄之第二審法院提起上訴，先予敘明。
    ⒉原審認被告另以告訴人所申請使用之電子郵件信箱及通訊
      軟體LINE帳號填載於購物網站、求職網站、進修課程網站
      ，使各該網站發送訊息至告訴人之電子郵件信箱及LINE帳
      戶，構成恐嚇危害安全罪，尚有未洽（此部分詳見不另為
      無罪諭知部分）。
    ⒊被告上訴意旨略以：伊並無恐嚇故意等語，請求改判無罪
      。然被告上訴意旨執前詞否認有恐嚇故意，指摘原審判決
      不當，固無理由，惟原判決既有上開可議之處，即屬無可
      維持，自應由本院予以撤銷改判。
  ㈣爰審酌被告僅因與告訴人感情生變，卻不思以理性態度、正
    當方式尋求解決，卻恣意張貼有關自殺、殺人等恐怖圖文並
    標註告訴人，又於同時期密集撥打電話予告訴人，使告訴人
    承受心理壓力及恐懼，又參酌被告自述之教育智識程度及家
    庭狀況（見簡上卷第124頁）等一切情狀，量處如主文所示
    之刑，並諭知如易科罰金之折算標準。 
  ㈤至被告用以連線上網張貼上揭恐嚇貼文及撥打電話予告訴人
    之電子產品雖未扣案，惟考量此類電子產品為現今日常生活
    中所常見之物，且非專供被告犯罪所用，欠缺刑法上之重要
    性，為免徒增將來執行程序之無益勞費，爰依刑法第38條之
    2第2項之規定，不予諭知沒收。 
四、不另為無罪之諭知：
    聲請簡易判決處刑意旨另以：被告以告訴人所申請使用之電
    子郵件信箱及通訊軟體LINE帳號填載於購物網站、求職網站
    、進修課程網站，使各該網站發送訊息至告訴人之電子郵件
    信箱及LINE帳戶，因認被告除前述經本院認定有罪之部分外
    ，就上開部分亦涉犯刑法第305條之恐嚇危害安全罪嫌等語
    。據被告供稱：伊這麼做只是因為告訴人不接伊的電話，想
    讓告訴人覺得煩而已等語（見本院簡上卷第123頁）。且此
    行為固然使告訴人覺得被騷擾，然尚難認有何使告訴人感覺
    生命、身體、自由、名譽、財產因此有被害之可能而生危害
    於安全，此部分之犯罪事實尚屬不能證明。惟此部分倘成立
    犯罪，與前開起訴經本院論罪科刑部分，具有接續犯之一罪
    關係，爰不另為無罪之諭知。 
據上論斷，應依刑事訴訟法第455條之1第1項、第3項、第452條
、第451條之1第4項但書第2款前段、第369條第1項前段、第364
條、第299條第1項前段，刑法第305條、第41條第1項前段，刑法
施行法第1條之1第1項，判決如主文。
本案經檢察官蔡岱霖聲請簡易判決處刑，檢察官溫雅惠到庭執行
職務。
中　　華　　民　　國　　110 　年　　10　　月　　14　　日
                    刑事第十四庭  法  官  黃司熒
　　　　　　　　　
　　　　　　　　　                法  官  許慧珍
　　　　　　　　　
　　　　　　　　　                法  官  田雅心
以上正本證明與原本無異。如不服本判決應於收受送達後20日內
向本院提出上訴書狀，並應敘述具體理由；其未敘述上訴之理由
者，應於上訴期間屆滿後20日內向本院補提理由書（均須按他造
當事人之人數附繕本）「切勿逕送上級法院」。告訴人或被害人
如不服判決，應備理由具狀向檢察官請求上訴，上訴期間之計算
，以檢察官收受判決正本之日起算。 
                                書記官  林雅慧
中　　華　　民　　國　　110 　年　　10　　月　　14　　日
附錄本案論罪科刑法條全文：
中華民國刑法第305條
以加害生命、身體、自由、名譽、財產之事恐嚇他人，致生危害
於安全者，處2年以下有期徒刑、拘役或9千元以下罰金。